---
title: "0429practice"
output: html_document
---

```{r setup, include=FALSE}
knitr::opts_chunk$set(echo = TRUE)
```


# R運算:加、減、乘、除： `+`, `-`,`*`, `/`

elementwise operation 個別元素運算

```{r}
a <- c(2, 3, 5)
b <- c(4,-1, 3)
```

```{r}
a+b
a-b
a*b
a/b
```

餘數：`%%`

次方：`**`或 `^`
```{r}
a %% b

a ** b #等於算a的b次方
```

```{r}
c(2%%4, 3%%(-1), 5%%3) #詪a%%b相同
```


##奇、偶數判斷

```{r}
sequenceNums <- c(11, 6, 8, 11, 12, 11, 3, 7, 10, 8)
print(sequenceNums)

sequenceNums %% 2 # 餘數為1則是奇數，0則是偶數
```

*** 
  在多數時候R向量間的運算都是 **elementwise(個別元素)**的運算：

  *所有向量一一取出各自對應相同位置的元素值進行運算。
  
  **此時兩個向量是等長度的**
```{r}
# a+b 即等於
c(2+4, 3+(-1), 5+3)

# a**b 即等於
c(2**4, 3**(-1), 5**3)
```

***
  當向量間不等長度時，R則對短的向量進行Recycle的動作（即Python的Broadcast）:

  將其中較短的向量 **反複堆疊到可以長得跟最長的向量一樣長度**

```{r}
5*c(1,3,4)+7
# 其實是
c(5)*c(1,3,4)+c(7) #長度不一樣 不能進行elementwise

## 對向量5，向量7進行recycle:
c(5,5,5)*c(1,3,4)+c(7,7,7)
## Recycle等長後才進行elementwise operation:
c(5*1+7, 5*3+7, 5*4+7)
```

當運算的兩物件內容長度不同時，則將其中較短的一個**反複堆疊到可以長得跟另一個一樣高**時才來運算，稱為recycling。

```{r}
# 狀況一: 堆疊一定倍數剛好一樣長
c(2,3)/c(-2,-13,10,22)
c(2,3,2,3)/c(-2,-13,10,22)
```

```{r}
# 狀況二: 倍數堆疊一定會超過，只好截斷
##只要再填一個2 就會使向量等長 所以截斷向量不用填3
c(2,3)/c(-2,-13,10)
c(2,3,2)/c(-2,-13,10)
```


Recycling不只用在數值class, 只要向量間的處理要等長度才合理時，recycling通常也會用在其他的class。
只要是atomic factor就可以進行向量加減

```{r}
paste0(
  c("我叫"), c("小明","小美")
)

#也等於是
paste0(
  c("我叫","我叫"), c("小明","小美")
)
```

```{r}
paste0(
  c("他叫","我叫"), c("小明","小美","大雄")
)
```

# Relational Operators (關聯判斷、情境判斷)

這節在介紹產生「要/不要」向量的常見手法。

```{r}
example <- list(
  name=c("小明","小花","小新","美美"),
  height=c(175,166,170,160),
  weight=c(77,NA,60,43),
  birthday=lubridate::ymd(c("1998-03-11","1999-12-22","1995-08-22","2001-10-10")),
  hobby=c("美食 旅遊","旅遊 時尚","3C 美食","音樂 旅遊"),
  residence=c("Taipei","New Taipei","Taichung","Kaohsiung"),
  allowance=factor(c("0-1000","1001-2000","2000+","1001-2000")),
  bloodType=c("A","B","B","O")
)
```

##比較

`>`,`<`,`<=`,`>=`: 
分別為大於、小於、小於等於、大於等於

  *數字比較

  *時間比較

  *可排序類別資料比較

###數字比較

  example裡誰的身高大於等於170
  
```{r}
#用之前教過的邏輯向量(要不要)來做

example$name[c(T, F, T, F)]
#可是這是用自己肉眼來去分類 沒效率
```
  
  
```{r}
str(example[c("name","height")]) #先用一個中括號取兩個元素出來

pick_above170 <- example$height >= 170

#相當於
example$height 
c(175, 166, 170, 160) >= 170 #這會是一個邏輯向量


example$name[pick_above170]
```


  不同屆入學學生在2年級的學業表現
  
```{r}
source("https://www.dropbox.com/s/qsrw069n94k61lj/transcript100to103_list.R?dl=1")
```
  
```{r}
str(transcript100to103)
```
  
  
分析情境：

```{r}
# 各學屆2年級人數
table(transcript100to103$學屆) #table函數適用於間斷性的資料

```

選成績大於85的人
```{r}
# 只要成績大於85的

pick_above85 <-
  transcript100to103$`成績` > 85
```

```{r}
table(transcript100to103$學屆[pick_above85])
```

###時間比較

  example裡誰1998年(含)以後出生
```{r}
#運算符號左右兩邊的class要一樣
class(example$birthday)
typeof(example$birthday)
```


```{r}
print(example[c("name","birthday")])

pick_after98 <- example$birthday >= lubridate::ymd("1998-01-01") 
example$name[pick_after98]
```


###美元匯率

```{r}
source("https://www.dropbox.com/s/16h6ggua6qtydci/exchangeRate.R?dl=1")
```

```{r}
str(exchangeRate)
```


情境:
```{r}
#我們只想要留下98/1/1 之後的資料
exchangeRate_after98 <-
  list(
    `期間`=exchangeRate$`期間`[pick_after98_01],
    `幣別`=exchangeRate$`幣別`[pick_after98_01],
    `匯率`=exchangeRate$`匯率`[pick_after98_01]
    
  )

#所以我們現在要做的是 pick_after98_01
```

  選1998年1月(含)以後的匯率
```{r}
# 只要1998年1月（含）以後的
library(lubridate)
pick_after98_01 <- exchangeRate$期間 >= ymd("1998-01-01")
```

```{r}
exchangeRate_after98 <-
  list(
    `期間`=exchangeRate$`期間`[pick_after98_01],
    `幣別`=exchangeRate$`幣別`[pick_after98_01],
    `匯率`=exchangeRate$`匯率`[pick_after98_01] )

str(exchangeRate_after98)
```


###可排序類別資料比較:

不是任何類別資料都可以比大小，必須要是**可排序**才可以比

  example裡誰零用錢大於1000:
```{r}
print(example[c("name","allowance")])

#pick_allowanceOver1000 <- example$allowance >= "1001-2000" 這個沒辦法產生我們想要的資料，因為不是可排序的資料



example$name[pick_allowanceOver1000]
```

factor資料可進一步分成可排序，與不可排序的，如：
  * 可排序： 以年齡層區分的類別，以所得級距區分的類別等。
  * 不排序： 性別，學系等。

factor的設定在不調整時內定為不可排序資料，如要改成可排序類別資料，以先前已處理好的example$allowance 為例：

```{r}
levels(example$allowance)
```

```{r}
class(example$allowance) 
#會發現class不只是factor還是orded可排序的
```


```{r}
example$allowance <- ordered(example$allowance)
#用order函數則代表我們告訴R這筆資料是可以排序的
```

或在設定為factor時即把levels排好，並**ordered=T**:
下面兩個chunk代表的意思一樣的
```{r}
example$allowance <-
  factor(
    example$allowance,
    levels=c("0-1000", "1001-2000", "2000+"),
    ordered = T # 設定為可排序factor
  )
```

```{r}
example$allowance <-
  factor(
    c("0-1000","1001-2000"," 2000+","1001-2000"),
    levels=c("0-1000", "1001-2000", "2000+"), #用level代表我要它出現的順序
    ordered = T # 設定為可排序factor
  )
```


```{r}
pick_allowanceOver1000 <- example$allowance >= "1001-2000"
pick_allowanceOver1000
example$name[pick_allowanceOver1000]
```

練習:刑事案件被害者人數
```{r}
jsonlite::fromJSON("https://www.dropbox.com/s/3uijub7xheib405/list_victimAges_female.json?dl=1", simplifyDataFrame = F) -> list_victimAges_female
```

```{r}
str(list_victimAges_female)
View(list_victimAges_female$數目)
```

  請將list_victimAges_female各元素的class做合理設定。

```{r}
list_victimAges_female$數目 <-
  as.integer(list_victimAges_female$`數目`)
list_victimAges_female$年齡層 <- 
  as.factor(list_victimAges_female$`年齡層`)

str(list_victimAges_female)
```

```{r}
levels(list_victimAges_female$`年齡層`) -> levels_ages
levels_ages
```

  將levels順序改成: 不詳，總計，0_5歲，12_17歲，…，70歲以上
```{r}
levels_new <- c(levels_ages[c(12,13,1,8,2:7,9:11)])
levels(list_victimAges_female$年齡層) <- levels_new
```

情境:
```{r}
sum(list_victimAges_female$數目, na.rm=T) #因為裡面有缺失的資料所以要使用na.rm=T 來弭補那些缺失資料
sum(list_victimAges_female$數目[pick_above30], na.rm = T) #我們要求出pick_above30
```








