---
title: "0524practice"
output: html_document
---

```{r setup, include=FALSE}
knitr::opts_chunk$set(echo = TRUE)
```


##Pipe


###範例一

```{r}
threeHeigths <- c(Gary=178, John=182, Cam=175)
```

找出身高最高的人：

  *先排序由大到小，

  *接著取出第一個位置的人名


*寫法一*:很直白，但在過程中會創造出很多不必要的物件，常常不知道怎麼命名
```{r}
# 先排序由大到小，
sort(threeHeigths, decreasing=T) -> sorted_heights

# 把排好的人名取出
names(sorted_heights) -> sorted_persons

# 接著取出第一個位置的人名
sorted_persons[[1]] -> highestPerson
```

*寫法二*:雖然只要創造一個目標物件，但卻很不直白
```{r}
names(sort(threeHeigths, decreasing = T))[[1]] -> highestPerson
```


****
所以我們要用magrittr這個套件，他可以用方法一旦卻可以不用創造一堆不需要的物件 -> 用`%>%`串聯
```{r}
library(magrittr)
```


```{r}
sort(threeHeigths, decreasing=T) %>% 
names(.) %>%
.[[1]] -> highestPerson
```

前一個步驟的結果用`.`來代替然後用%>%來串接，所以上面的`.`=原本的sorted_persons，這個概念就叫做pipe operation


###原則

Pipe原則：
```{r}
f(w) -> x 
g(x) -> y
h(y) -> z
```
可以寫成:
```{r}
f(w) %>%
  g(.) %>% 
  h(.) -> z
```

也可以把w提出來
```{r}
w %>%
  f(.) %>%
  g(.) %>%
  h(.) -> z
```

`%>%`: 把左邊產生的output，接過去成為下一段函數的input


###範例2
```{r}
# 由cities創出每個元素對應的北部、東部、中部region factor
cities <- factor(c("台北","花蓮","台東","台中"))
levels(cities)
```

```{r}
library(stringr)
```


```{r}
region <- cities

# 以下為一連串的pipe operation
levels(region) -> currentLevels
str_replace(currentLevels,"台北","北部") -> currentLevels1
str_replace(currentLevels1,"花蓮|台東","東部") -> currentLevels2
str_replace(currentLevels2,"台中","中部") -> regionLevels
regionLevels -> levels(region)
```

```{r}
levels(region) %>% 
  str_replace(.,"台北","北部") %>%
  str_replace(.,"花蓮|台東","東部") %>%
  str_replace(.,"台中","中部") ->
  levels(region)
```

###元素粹取

其實元素粹取符號`$`,`[]`,`[[]]`也是函數, 要被取出元素的物件是第一個input，而取元素的位置資訊則是第二個input。

```{r}
num <- c(2,97,22,15,7)

# 選出大於50的數字
(num > 50) -> pick_big
num[pick_big]
```

```{r}
(num>50) %>%
  num[.]
```


###執行順序

R在面對pipe時會先把pipe走完最後才去做值assign給最後物件的動作
也就是 `->`或`<-`最後進行


###`.`省略原則

若代表中間物件的.在函數的「*第一位*」則.可省略不寫，連它後面的,也去掉。小心若不在第一位則*不可*做省略.動作。

```{r}
levels(region) %>%
  str_replace(.,"台北","北部") %>%
  str_replace(.,"花蓮|台東","東部") %>%
  str_replace(.,"台中","中部") ->
  levels(region)
```

可改成

```{r}
levels(region) %>% 
  str_replace("台北","北部") %>%
  str_replace("花蓮|台東","東部") %>%
  str_replace("台中","中部") -> 
  levels(region)
```

要小心%>%是將左邊output放到右邊函數，這裡的右邊函數指的是最外圍的函數

```{r}
# 資料
population <- c(`cityA`=500,`cityB`=1500, `cityC`=399)
cities <- c("cityA","cityA","cityB","cityB","cityC")

# 分析步驟
names(sort(population)) -> setLevels
factor(cities, levels = setLevels) -> cities 
```

分析步驟你可能會寫
```{r}
population %>% 
  names(sort(.)) %>%
  factor(cities, levels=.) -> cities
```

會有誤源自於
```{r}
population %>% names(sort(.))
```

是把population放到names()的input裡，而非sort()，但names()的input位置已被sort佔走。要改成

```{r}
population %>%
  sort() %>%
  names() %>%
  factor(cities, levels=.) -> cities
```

也可以寫成
```{r}
names(sort(population)) %>%
  factor(cities,levels = .) -> cities
```


###串接非單純函數程序

若遇到pipe 串接的下一段並不是單純的函數的話，可以用`{}`把此段內容括起來並把前一段output要放的位置換成`.`。

以上面的範例來改的話:

```{r}
population %>% 
  names(sort(.)) %>%
  factor(cities, levels=.) -> cities
```

只要改成
```{r}
population %>% 
  {names(sort(.))} %>% #把錯誤的地方用{}刮起來就好
  factor(cities, levels=.) -> cities
```


###範例三
```{r}
dataList <- list(
  num=c(2,97,22,15,7),
  chr=c("2","97","22","15","7")
)
```

















