---
title: "0607practice"
output: html_document
---

```{r setup, include=FALSE}
knitr::opts_chunk$set(echo = TRUE)
```


##function

用來執行一連串有固定SOP（流程）的動作

###需求函數

$$qd=10-5p$$

```{r}
# p=1.2的需求量
p=1.2
qd <- 10-5*p  #小心是5*p, 不能寫5p,寫5p會像是物件名稱

# p=1.3的需求量
p=1.3
qd <- 10-5*p

# p=1.4的需求量
p=1.4
qd <- 10-5*p
```

  *會變的是: p=1.2 , p=1.3 , p=1.4
  
  *不會變的是: qd=10-5p 


###函數定義

```{r}
demand <-  #創造一個物件叫demand,因為在r裡面任何東西都是一個物件
  function(p){q_d <- 10-5*p}  #定義這個物件為函數,小心是5*p, 不能寫5p
```

*function大括號裡面放的是固定不變的步驟，小括號裡面放的是會變的p*

```{r}
# p=1.2的需求量
demand(1.2) 

# p=1.3的需求量
demand(1.3)

# p=1.4的需求量
demand(1.4)

#可是會發現執行上面三行code旁邊的environment沒有發生任何改變
#這是因為我們在創造demand的時候等於打造了一個機器人，但我們在輸入demand(1.2)時，等於只有要求機器人算卻沒有要他把結果告訴我們
```

```{r}
demand_return <- 
  function(p){
    q_d <- 10-5*p
    return(q_d)
  }

# 印在螢幕，但Global Environment並不會有q_d
demand_return(1.2)
```

```{r}
# 要長久存在Global Environment要指定物件名稱（不要求與q_d同名）
demand_return(1.2) -> q_d1.2
```


```{r}
demand_return(1.2) # 相當於
4 #只會顯示在螢幕上
```

return(q_d)只會回傳q_d的「值」但不會回傳整個q_d物件在global environment裡

```{r}
demand_return(1.2) -> q_d1.2 # 相當於
4 -> q_d1.2
```

實際上，{...}裡所創造的物件都只是「暫時的」且「不放在global environment」，函數運作完就刪除，所以global environment裡就算有同名物件，也不會因函數運作而被不小心更動。

*因為大括號裡面的東西{...}就代表是機器人腦海裡面想的

```{r}
q_d <- 5
demand_return(p=1.2)

print(q_d)
```


練習: 

```{r}
#請寫下供給函數 qs=0+2p

supply <-
  function(p){q_s <- 0+2*p
  return(q_s)}
```




###今日天氣

住三峽的小雯問：“Silly，今天天氣如何？”

  Silly需要知道什麼：

    *日期、地點

```{r}
library(lubridate)

dateInput <- today()
locationInput <- "新北市"
```

  Silly找答案的策略：

    *政府開放資料平台：

```{r}
jsonlite::fromJSON("https://opendata.cwb.gov.tw/fileapi/v1/opendataapi/F-C0032-001?Authorization=rdec-key-123-45678-011121314&format=JSON") ->
  weather_next36hours
```

    *給定日期，地點找出預報資訊

```{r}
# 找出符合地點的天氣資訊：weatherAtLocation
(weather_next36hours$cwbopendata$dataset$location$locationName == locationInput) -> pick_location # 可挑出locationInput的「要/不要」向量

weather_next36hours$cwbopendata$dataset$location$weatherElement[pick_location][[1]] -> weatherAtLocation

# 在weatherAtLocation找出符合時間的天氣資訊

(weatherAtLocation$elementName=="MaxT") ->
  pick_MaxT
(weatherAtLocation$elementName=="MinT") ->
  pick_MinT
weatherAtLocation$time[pick_MaxT][[1]]$parameter$parameterName[[1]] -> maxT
weatherAtLocation$time[pick_MinT][[1]]$parameter$parameterName[[1]] -> minT

glue::glue("{locationInput} {dateInput} 氣溫，最高{maxT}度，最低{minT}度。")
```


打造Silly天氣預報機器人：

```{r}
askSilly_weather <- function(locationInput,dateInput){
  jsonlite::fromJSON("https://opendata.cwb.gov.tw/fileapi/v1/opendataapi/F-C0032-001?Authorization=rdec-key-123-45678-011121314&format=JSON") ->
  weather_next36hours
  
  (weather_next36hours$cwbopendata$dataset$location$locationName == locationInput) -> pick_location
  
  weather_next36hours$cwbopendata$dataset$location$weatherElement[pick_location][[1]] -> weatherAtLocation
  (weatherAtLocation$elementName=="MaxT") ->
    pick_MaxT
  (weatherAtLocation$elementName=="MinT") ->
    pick_MinT
  weatherAtLocation$time[pick_MaxT][[1]]$parameter$parameterName[[1]] -> maxT
  weatherAtLocation$time[pick_MinT][[1]]$parameter$parameterName[[1]] -> minT
  
  glue::glue("{locationInput} {dateInput} 氣溫，最高{maxT}度，最低{minT}度。")
}
```

```{r}
library(lubridate)
askSilly_weather("臺中市",today())
askSilly_weather("花蓮縣",today())
```


練習:

```{r}
#打造一個國際時間轉換機器人叫what_time_it_is

location <- "Europe/Paris"
what_time_it_is <- function(location){times <- with_tz(now(),tz="Europe/Paris")
return(times)}

what_time_it_is(Europe/paris)

```


###函數的組成

```{r}
class(demand_return)
```

```{r}
# 查詢函數formals arguments要求
formals(askSilly_weather)

formals(demand_return)
```

```{r}
# 查詢函數主體
body(askSilly_weather)

body(demand_return)
```


函數可以存在list裡

```{r}
learning_topics <- 
  list(
    subject="函數",
    date=lubridate::ymd("2020-06-03"),
    functionsCreated=list(
      demand=demand_return # 等號右邊是呼叫demand_return的定義值，也就是function(...){...}值定義本身。
    )
  )
```

```{r}
learning_topics$functionsCreated$demand(1.2)
```


###Environment

```{r}
typeof(demand_return)
#closure代表他是依靠envirnoment也就是整個電腦來找裡面物件的意義
```


```{r}
# 查詢函數執行所要求環境
environment(demand_return)
```

```{r}
# 若函數執行需要Global environment已存在某些物件，查詢需要哪些物件
codetools::findGlobals(demand_return)
```

```{r}
intercept <- 10
slope <- -5
myDemand <- function(p){
  q_d <- intercept + slope*p
  return(q_d)
}
```

```{r}
environment(demand_return)
environment(myDemand)
```

```{r}
codetools::findGlobals(demand_return)
codetools::findGlobals(myDemand) 

# myDemand對Global environment的要求多了intercept及slope
```

```{r}
# 移除global environment裡的intercept及slope
rm(intercept, slope)
```

```{r}
demand_return(1.2) # 維持正常運作

myDemand(1.2) # 無法運作 因為沒有intercept也沒有slope
```


global environment裡的intercept, slope值若有改變，它的運作結果也會不同。(這種「要運作才去呼叫值」的特性叫Lazy evaluation，惰性求值)
```{r}
intercept <- 10
slope <- -5
myDemand(1.2)
```

```{r}
slope <- -1
myDemand(1.2)
```

```{r}
intercept <- 5
slope <- -1.2
myDemand(1.2)
```


### 預設值


函數lazy evaluation的特性，讓函數的運作：

  *具有隨時可改變運作狀態的彈性； 但

  *該工具若落在電腦知識不足的使用者手上會有誤動global environment而產生運作錯誤的危機。
  
  ex我可能不小心改了global值但沒發現
  
```{r}
myDemand2 <- function(p, intercept=10, slope=-5){
  q_d <- intercept + slope*p
  return(q_d)
}

#把怕被改的intercept 和 slope在一開始定義函數就先寫在小括號裡面
```

```{r}
environment(myDemand2)
codetools::findGlobals(myDemand2) # 不依靠global env裡的intercept/slope
```

```{r}
myDemand2(1.2)
myDemand2(1.2, slope=-1)
myDemand2(1.2, intercept=5, slope=-1.2)
```











