---
title: "0613practice"
output: html_document
---

```{r setup, include=FALSE}
knitr::opts_chunk$set(echo = TRUE)
```

##Conditional Execution

###if

  *用在「某個條件符合才執行」的狀況。
  
範例:判斷學號輸入正確與否

```{r}
library(stringr)
```


```{r}
# 先執行此行輸入學號
readline(prompt = "請輸入你的學號") -> studentId 

# 之後才執行以下程式
if(
  str_detect(studentId,'^[43](1[01][0-9]|9[0-9])[0-9]{5}$',negate=T) # condition: 是否輸入學號正確？
) {
  warning("你所輸入的學號不正確")
}
```


範例:確認使用者有安裝需要套件

```{r}
if(!require(lubridate)){ # condition: 是否「沒安裝lubridate」？
  install.packages("lubridate")
}
lubridate::ymd_hms("2020-07-01 13:00:00 GMT")
```

範例:民國年轉西元年

```{r}
convert_TaiwanDate2WesternDate <- function(twDate){
  library(stringr)
  regex_pattern <-
    "(?<=民國)[0-9]+(?=年)"
  
  # 取出民國年，計算西元年
  year <- 
    str_extract(
      twDate,
      regex_pattern)
  westernYear <- as.integer(year)+1911
  
  # 替換民國xx年的xx成西元年數字
  str_replace(
    twDate,
    regex_pattern,  # 要換掉的文字
    as.character(westernYear) # 要替換的內容
  ) -> twDate_reformat
  
  lubridate::ymd(twDate_reformat) -> westernDate
  return(westernDate)
}

twDate <-  c("民國108年12月5日","民國98年10月5日")
convert_TaiwanDate2WesternDate(twDate) -> WesternDate

class(WesternDate)
```

這函數需要stringr及lubridate

```{r}
convert_TaiwanDate2WesternDate <- function(twDate){
  
  if(!require("stringr")){
    install.packages("stringr")
  }
  if(!require("lubridate")){
    install.packages("lubridate")
  }
  
  library(stringr)
  regex_pattern <-
    "(?<=民國)[0-9]+(?=年)"
  
  # 取出民國年，計算西元年
  year <- 
    str_extract(
      twDate,
      regex_pattern)
  westernYear <- as.integer(year)+1911
  
  # 替換民國xx年的xx成西元年數字
  str_replace(
    twDate,
    regex_pattern,  # 要換掉的文字
    as.character(westernYear) # 要替換的內容
  ) -> twDate_reformat
  
  lubridate::ymd(twDate_reformat) -> westernDate
  return(westernDate)
}
```


範例:不重覆下載

```{r}
# 檢視步驟耗時elapse time
system.time(
  jsonlite::fromJSON("https://opendata.cwb.gov.tw/fileapi/v1/opendataapi/F-C0032-001?Authorization=rdec-key-123-45678-011121314&format=JSON") ->
  weather_next36hours
)
```

```{r}
if(!exists("weather_next36hours")){
    jsonlite::fromJSON("https://opendata.cwb.gov.tw/fileapi/v1/opendataapi/F-C0032-001?Authorization=rdec-key-123-45678-011121314&format=JSON") ->
    weather_next36hours
  SOAR::Store(weather_next36hours) # 存在.R_cache environment中
}
```

```{r}
askSilly_weather2 <- function(locationInput,dateInput){
  if(!exists("weather_next36hours")){
      jsonlite::fromJSON("https://opendata.cwb.gov.tw/fileapi/v1/opendataapi/F-C0032-001?Authorization=rdec-key-123-45678-011121314&format=JSON") ->
      weather_next36hours
    SOAR::Store(weather_next36hours) # 存在.R_cache environment中
  }  
  (weather_next36hours$cwbopendata$dataset$location$locationName == locationInput) -> pick_location
  
  weather_next36hours$cwbopendata$dataset$location$weatherElement[pick_location][[1]] -> weatherAtLocation
  (weatherAtLocation$elementName=="MaxT") ->
    pick_MaxT
  (weatherAtLocation$elementName=="MinT") ->
    pick_MinT
  weatherAtLocation$time[pick_MaxT][[1]]$parameter$parameterName[[1]] -> maxT
  weatherAtLocation$time[pick_MinT][[1]]$parameter$parameterName[[1]] -> minT
  
  glue::glue("{locationInput} {dateInput} 氣溫，最高{maxT}度，最低{minT}度。")
}
```

```{r}
library(lubridate)
system.time(
  askSilly_weather("新北市",today())
)
system.time(
  askSilly_weather("臺北市",today())
)

askSilly_weather("新北市",today())
askSilly_weather("臺北市",today())
```

###if else

範例:Mathematical function

```{r}
# n 為偶數
n <- 54
fvalue <- n/2

# n 為奇數
n <- 33
fvalue <- -(n+1)/2
```

*Condition設計：n「是/否」為偶數？

```{r}
(n %% 2)==1 # 表示「奇數」; 或...

as.logical(n %% 2) # 只有0會變F，其他數值都是T
```

```{r}
n <- 54
if(as.logical(n %% 2)){
  fvalue <- -(n+1)/2
} else {
  fvalue <- n/2
}
```

```{r}
myFun <- function(n){
  if(as.logical(n %% 2)){
    fvalue <- -(n+1)/2
  } else {
    fvalue <- n/2
  }
  return(fvalue)
}

myFun(54)
myFun(33)
```


範例:交卷提早時間

```{r}
jsonlite::fromJSON("https://www.dropbox.com/s/d14j5hp3i5ps657/examSubmissionTimes.json?dl=1") -> examSubmissionTime


head(examSubmissionTime$section) #head會給前六筆資料
head(examSubmissionTime$time)
```

拿交卷時間跟deadline截止時間比，才可以算出提早多少時間交卷
但截止時間有兩個1500跟1700，先想比較簡單的:只有一個截止時間

*沒有分歧情境*
```{r}
i<-1
student_i_section <- examSubmissionTime$section[[i]]
student_i_time <- examSubmissionTime$time[[i]]

deadline <- lubridate::ymd_hms("2020-05-27 15:00:00", tz="Asia/Taipei") # 

howEarly <- deadline - lubridate::ymd_hms(
  student_i_time, tz="Asia/Taipei") 
print(howEarly)
```

但實際的情況是有兩個交卷時間的

*有分岐情境*

step1:取資料，分成if56節怎麼樣怎麼樣，else截止時間則是1700

step2:兩個deadline設定

```{r}
student_i_section=="56" #分成是否是56節
```


```{r}
i <-1
student_i_section <- examSubmissionTime$section[[i]]
student_i_time <- examSubmissionTime$time[[i]]

if(student_i_section=="56"){deadline <- lubridate::ymd_hms("2020-05-27 15:00:00", tz="Asia/Taipei")}else{deadline <- lubridate::ymd_hms("2020-05-27 17:00:00",tz="Asia/Taipei")}

howearly <- deadline - lubridate::ymd_hms(student_i_time,tz="Asia/Taipei")
print(howearly)
```

我們可以使用function＋map算出每位同學提早時間：
```{r}
compute_howEarly <- function(student_i_section, student_i_time){
  # student_i_section <- examSubmissionTime$section[[i]]
  # student_i_time <- examSubmissionTime$time[[i]]
  
  if(student_i_section=="56"){
    deadline <- lubridate::ymd_hms("2020-05-27 15:00:00", tz="Asia/Taipei")
  } else {
    deadline <- lubridate::ymd_hms("2020-05-27 17:00:00", tz="Asia/Taipei")
  }
  
  howEarly <- deadline - lubridate::ymd_hms(student_i_time, tz="Asia/Taipei")
  # print(howEarly)
  
  return(howEarly)
}
```

```{r}
compute_howEarly(examSubmissionTime$section[[1]],examSubmissionTime$time[[1]])
compute_howEarly(examSubmissionTime$section[[2]],examSubmissionTime$time[[2]])
compute_howEarly(examSubmissionTime$section[[3]],examSubmissionTime$time[[3]])
```

```{r}
studentSequence <- 1:length(examSubmissionTime$section)

purrr::map(studentSequence,
    ~compute_howEarly(
      examSubmissionTime$section[[.x]],
      examSubmissionTime$time[[.x]])
    ) -> list_howEarly
```

78節和56節交卷提早時間比較
```{r}
library(magrittr)
list_howEarly %>%
  unlist() -> examSubmissionTime$howEarly

pick_56 <- examSubmissionTime$section=="56"
mean(examSubmissionTime$howEarly[pick_56])
median(examSubmissionTime$howEarly[pick_56])

pick_78 <- examSubmissionTime$section=="78"
mean(examSubmissionTime$howEarly[pick_78])
median(examSubmissionTime$howEarly[pick_78])
```

### if…else if… else

有時流程需要的分歧不只兩種情境

範例:成績等級：

  *>=90: 優 # condition A

  *80-89：良 # condition B

  *70-79：尚可 # condition C

  *70以下：待加強 # else


```{r}
readline("請輸入你的成績（整數）： ") -> grade # 單獨執行
```

```{r}
if(grade >=90){
  print("優")
} else if(grade>=80 & grade<=89){
  print("良")
} else if(grade>=70 & grade<=79){
  print("尚可")
} else {
  print("待加強")
}
```

各情境一定要互斥，即不可以有兩個情境有可能同時為TRUE，如果發生多個情境吻合會以第一個結果的body來執行。
